src/wa_affix.dat
SFX V Y 212
#
# 1: prezintrece singulî avou candjmint d' voyale (copiner, diner,...)
#    => 3 fômes a dner: 2e dj. prez.; 2e dj. fut.; 6e dj. prez. -nut
#    => eg: copiner => copenes/V, copinrès/V, copinnut/V 
#
#################
#  prezintrece  #
#################
# 1re djin
SFX V   s	0		[^è]s		 	# dji vén, copene
# 2inme djin
# fôume dimandrece avou -ss
SFX V   0	s		[^eè]s			# vénss?
# 3inme djin
SFX V   s	t		[^eèdt]s		# i vént
SFX V   s	t		oes			# i boet
###############
#  futurrece  #
###############
SFX V   s	0		rès			# dji/i vénrè
# fôume dimandrece avou -ss
SFX V   ès	ess		rès			# vénress?
SFX V   ès	ans		rès			# nos vénrans
SFX V   ès	oz		rès			# vos vénroz
SFX V   ès	ont		rès			# i vénront
#################
#  condicioneu  #
#################
SFX V   ès	eu		rès			# dji vénreu
SFX V   ès	eus		rès			# ti vénreus
SFX V   ès	eut		rès			# i vénreut
SFX V   ès	éns		rès			# nos vénréns
SFX V   ès	îz		rès			# vos vénrîz
SFX V   ès	ént		rès			# i vénrént
#################
#  suddjonctif  #
#################
SFX V   nut	nuxhe		nut			# k' i vegnnuxhe
#
# 2: pårticipe erirece foû rîle (vey)
#    => on dene li 5e dj. prez., li 6e dj. prez. -nut, eyet l' pår.er. tot seu
#    => eg: voeyoz/V, voeynut/V, veyou
#
# 3. viebes del 5inme sôre (aploure)
#    => 6 fômes a dner: l' infinitif; 2e dj. prez.; 2e dj. fut.;
#       6e dj. prez. -nut; 5e dj. prez.; et l' pår.er. tot seu
#       et co, si diferin del prezintrece, li sudjonctif singulî
#    => eg: aploure, aploûs/V, aplourès/V, aplouvnut/V, aplovoz/V, aplovou
#       + aplouve/s
#
#################
#  prezintrece  #
#################
SFX V   ez	ans		[^cku]ez		# nos alans
SFX V   cez	çans		cez			# 
SFX V   kez	cans		kez			# 
SFX V   uez	ans		guez			# 
SFX V   îz	ans		[^ckuy]îz		# 
SFX V   cîz	çans		cîz			# 
SFX V   kîz	cans		kîz			# 
SFX V   uîz	ans		guîz			# 
SFX V   yîz	ians		[^aåâeéêègiîoôuû]yîz	#
SFX V   yîz	yans		[aåâeéêèiîoôuû]yîz	#
SFX V   yîz	uians		gyîz			#
SFX V   oz	ans		oz			# nos voeyans
# 5e djin on l' a ddja
SFX V   ez	èt		ez			# 
SFX V   îz	èt		[^y]îz			# 
SFX V   yîz	ièt		[^aåâeéêègiîoôuû]yîz	#
SFX V   yîz	yèt		[aåâeéêèiîoôuû]yîz	#
SFX V   yîz	uièt		gyîz			#
SFX V   oz	èt		[^cçg]oz		# i voeyèt
SFX V	coz	kèt		coz			#
SFX V	çoz	cèt		çoz			#
SFX V	oz	uèt		goz			#
####################
#  erirece durant  #
####################
# 1ire (et 3inme po les vies en -er/-î) djin
SFX V   ez	éve		ez			# 
SFX V   îz	ive		îz			# 
SFX V   oz	eu		[^cçg]oz		# dji voeyeu
SFX V	coz	keu		coz			#
SFX V	çoz	ceu		çoz			#
SFX V	oz	ueu		goz			#
# 2e djin
SFX V   ez	éves		ez			# 
SFX V   îz	ives		îz			# 
SFX V   oz	eus		[^cçg]oz		# ti voeyeus
SFX V	coz	keus		coz			#
SFX V	çoz	ceus		çoz			#
SFX V	oz	ueus		goz			#
# 3e djin
SFX V   oz	eut		[^cçg]oz		# i voeyeut
SFX V	coz	keut		coz			#
SFX V	çoz	ceut		çoz			#
SFX V	oz	ueut		goz			#
# 4e djin
SFX V   ez	éns		ez			# 
SFX V   îz	éns		[^y]îz			# 
SFX V   yîz	iéns		[^aåâeéêègiîoôuû]yîz	#
SFX V   yîz	yéns		[aåâeéêèiîoôuû]yîz	#
SFX V   oz	éns		[^cçg]oz		# nos voeyéns
SFX V	coz	kéns		coz			#
SFX V	çoz	céns		çoz			#
SFX V	oz	uéns		goz			#
# 5e djin
SFX V   ez	îz		[^i]ez			# 
SFX V   iez	yîz		[^u]iez			# 
SFX V   uiez	yîz		guiez			# 
SFX V   oz	îz		[^cçgi]oz		# vos voeyîz
SFX V	coz	kîz		coz			#
SFX V	çoz	cîz		çoz			#
SFX V	oz	uîz		goz			#
SFX V	ioz	yîz		[^u]ioz			#
SFX V	uioz	yîz		guioz			#
# 6e djin
SFX V   ez	ént		ez			# 
SFX V   îz	ént		[^y]îz			# 
SFX V   yîz	iént		[^aåâeéêègiîoôuû]yîz	#
SFX V   yîz	yént		[aåâeéêèiîoôuû]yîz	#
SFX V   oz	ént		[^cçgi]oz		# i voeyént
SFX V	coz	ként		coz			#
SFX V	çoz	cént		çoz			#
SFX V	oz	uént		goz			#
#############
#  erirece  #
#############
# 1ire et 3inme djins
SFX V   ez	a		[^cku]ez		# 
SFX V   cez	ça		cez			# 
SFX V   kez	ca		kez			# 
SFX V   uez	a		guez			# 
SFX V   îz	a		[^ckuy]îz		# 
SFX V   cîz	ça		cîz			# 
SFX V   kîz	ca		kîz			# 
SFX V   uîz	a		guîz			# 
SFX V   yîz	ia		[^aåâeéêègiîoôuû]yîz	#
SFX V   yîz	ya		[aåâeéêèiîoôuû]yîz	#
SFX V   yîz	uia		gyîz			#
SFX V   oz	a		oz			# dji/i voeya
# 2inme djin
SFX V   ez	as		[^cku]ez		# 
SFX V   cez	ças		cez			# 
SFX V   kez	cas		kez			# 
SFX V   uez	as		guez			# 
SFX V   îz	as		[^ckuy]îz		# 
SFX V   cîz	ças		cîz			# 
SFX V   kîz	cas		kîz			# 
SFX V   uîz	as		guîz			# 
SFX V   yîz	ias		[^aåâeéêègiîoôuû]yîz	#
SFX V   yîz	yas		[aåâeéêèiîoôuû]yîz	#
SFX V   yîz	uias		gyîz			#
SFX V   oz	as		oz			# ti voeyas
# fôme dimandrece avou -ss
SFX V   ez	ass		[^cku]ez		# 
SFX V   cez	çass		cez			# 
SFX V   kez	cass		kez			# 
SFX V   uez	ass		guez			# 
SFX V   îz	ass		[^ckuy]îz		# 
SFX V   cîz	çass		cîz			# 
SFX V   kîz	cass		kîz			# 
SFX V   uîz	ass		guîz			# 
SFX V   yîz	iass		[^aåâeéêègiîoôuû]yîz	#
SFX V   yîz	yass		[aåâeéêèiîoôuû]yîz	#
SFX V   yîz	uiass		gyîz			#
SFX V   oz	ass		oz			# ti voeyas
# 4inme djin
SFX V   ez	îs		[^i]ez			# 
SFX V   iez	yîs		[^u]iez			# 
SFX V   uiez	yîs		guiez			# 
SFX V   îz	îs		îz			# 
SFX V   oz	îs		[^cçgi]oz		# nos voeyîs
SFX V	coz	kîs		coz			#
SFX V	çoz	cîs		çoz			#
SFX V	oz	uîs		goz			#
SFX V	ioz	yîs		[^u]ioz			#
SFX V	uioz	yîs		guioz			#
# 5inme djin: minme fôme ki po l' erirece durant
# 6inme djin
SFX V   ez	ît		[^i]ez			# 
SFX V   iez	yît		[^u]iez			# 
SFX V   uiez	yît		guiez			# 
SFX V   îz	ît		îz			# 
SFX V   oz	ît		[^cçgi]oz		# i voeyît
SFX V	coz	kît		coz			#
SFX V	çoz	cît		çoz			#
SFX V	oz	uît		goz			#
SFX V	ioz	yît		[^u]ioz			#
SFX V	uioz	yît		guioz			#
#################
#  suddjonctif  #
#################
# 4inme djin
SFX V   ez	anxhe		[^cku]ez		# 
SFX V   cez	çanxhe		cez			# 
SFX V   kez	canxhe		kez			# 
SFX V   uez	anxhe		guez			# 
SFX V   îz	anxhe		[^ckuy]îz		# 
SFX V   cîz	çanxhe		cîz			# 
SFX V   kîz	canxhe		kîz			# 
SFX V   uîz	anxhe		guîz			# 
SFX V   yîz	ianxhe		[^aåâeéêègiîoôuû]yîz	#
SFX V   yîz	yanxhe		[aåâeéêèiîoôuû]yîz	#
SFX V   yîz	uianxhe		gyîz			#
SFX V   oz	anxhe		oz			# nos voeyanxhe
# 5inme djin
SFX V   ez	éxhe		ez			# 
SFX V   îz	îxhe		îz			# 
SFX V   oz	oxhe		oz			# vos voeyoxhe
# 6inme djin (fôme -èt)
SFX V   ez	exhe		ez			# 
SFX V   îz	exhe		[^y]îz			# 
SFX V   yîz	iexhe		[^aåâeéêègiîoôuû]yîz	#
SFX V   yîz	yexhe		[aåâeéêèiîoôuû]yîz	#
SFX V   yîz	uiexhe		gyîz			#
SFX V   oz	exhe		[^cçg]oz		# i voeyexhe
SFX V	coz	kexhe		coz			#
SFX V	çoz	cexhe		çoz			#
SFX V	oz	uexhe		goz			#
#########################
#  suddjonctif erirece  #
#########################
# 1re et 3inme djins
SFX V   ez	axhe		[^cku]ez		# 
SFX V   cez	çaxhe		cez			# 
SFX V   kez	caxhe		kez			# 
SFX V   uez	axhe		guez			# 
SFX V   îz	axhe		[^ckuy]îz		# 
SFX V   cîz	çaxhe		cîz			# 
SFX V   kîz	caxhe		kîz			# 
SFX V   uîz	axhe		guîz			# 
SFX V   yîz	iaxhe		[^aåâeéêègiîoôuû]yîz	#
SFX V   yîz	yaxhe		[aåâeéêèiîoôuû]yîz	#
SFX V   yîz	uiaxhe		gyîz			#
SFX V   oz	axhe		oz			# dji/i voeyaxhe
# 2inme djin
SFX V   ez	axhes		[^cku]ez		# 
SFX V   cez	çaxhes		cez			# 
SFX V   kez	caxhes		kez			# 
SFX V   uez	axhes		guez			# 
SFX V   îz	axhes		[^ckuy]îz		# 
SFX V   cîz	çaxhes		cîz			# 
SFX V   kîz	caxhes		kîz			# 
SFX V   uîz	axhes		guîz			# 
SFX V   yîz	iaxhes		[^aåâeéêègiîoôuû]yîz	#
SFX V   yîz	yaxhes		[aåâeéêèiîoôuû]yîz	#
SFX V   yîz	uiaxhes		gyîz			#
SFX V   oz	axhes		oz			# ti voeyaxhes
# 4inme et 6inme djins
SFX V   ez	énxhe		ez			# 
SFX V   îz	énxhe		[^y]îz			# 
SFX V   yîz	iénxhe		[^aåâeéêègiîoôuû]yîz	#
SFX V   yîz	yénxhe		[aåâeéêèiîoôuû]yîz	#
SFX V   yîz	uiénxhe		gyîz			#
SFX V   oz	énxhe		[^cçg]oz		# nos/i voeyénxhe
SFX V	coz	kénxhe		coz			#
SFX V	çoz	cénxhe		çoz			#
SFX V	oz	uénxhe		goz			#
# 5inme djin
SFX V   ez	îxhe		[^i]ez			# 
SFX V   iez	îxhe		[^u]iez			# 
SFX V   uiez	yîxhe		guiez			# 
#SFX V   îz	îxhe		îz			# 
SFX V   oz	îxhe		[^cçgi]oz		# vos voeyîxhe
SFX V	coz	kîxhe		coz			#
SFX V	çoz	cîxhe		çoz			#
SFX V	oz	uîxhe		goz			#
SFX V	ioz	yîxhe		[^u]ioz			#
SFX V	uioz	yîxhe		guioz			#
###########################
#  pårticipe prezintrece  #
###########################
SFX V   ez	ant		[^cku]ez		# alant
SFX V   cez	çant		cez			# 
SFX V   kez	cant		kez			# 
SFX V   uez	ant		guez			# 
SFX V   îz	ant		[^ckuy]îz		# 
SFX V   cîz	çant		cîz			# 
SFX V   kîz	cant		kîz			# 
SFX V   uîz	ant		guîz			# 
SFX V   yîz	iant		[^aåâeéêègiîoôuû]yîz	#
SFX V   yîz	yant		[aåâeéêèiîoôuû]yîz	#
SFX V   yîz	uiant		gyîz			#
SFX V   oz	ant		oz			# voeyant

# --------------------------------------------------

SFX n Y 37
# plurial
SFX n	0	s	[^s]
# femrin
SFX n	0	e	[^åceéfgiîsnu]
SFX n	0	le	å
SFX n	c	ke	c
SFX n	é	êye	é
SFX n	f	ve	f
SFX n	0	ue	g
SFX n	i	eye	i
SFX n	î	eye	[^y]î
SFX n	yî	ieye	[^aåâeéêègiîoôuû]yî
SFX n	î	eye	[aåâeéêèiîoôuû]yî
SFX n	yî	uieye	gyî
SFX n	0	e	[^éi]n
SFX n	én	ene	én
SFX n	0	ne	in
SFX n	0	se	[^u]s
SFX n	0	we	[^eo]u
SFX n	0	se	eu
SFX n	u	we	ou
# femrin plurial
SFX n	0	es	[^åceéfgiîsnu]
SFX n	0	les	å
SFX n	c	kes	c
SFX n	é	êyes	é
SFX n	f	ves	f
SFX n	0	ues	g
SFX n	i	eyes	i
SFX n	î	eyes	[^y]î
SFX n	yî	ieyes	[^aåâeéêègiîoôuû]yî
SFX n	î	eyes	[aåâeéêèiîoôuû]yî
SFX n	yî	uieyes	gyî
SFX n	0	es	[^éi]n
SFX n	én	enes	én
SFX n	0	nes	in
SFX n	0	ses	[^u]s
SFX n	0	wes	[^eo]u
SFX n	0	ses	eu
SFX n	u	wes	ou

# --------------------------------------------------

SFX a Y 99
SFX a	xh	0	ixh
# plurial
SFX a	0	s	[^sh]
SFX a	0	s	[^x]h
SFX a	xh	s	ixh
SFX a	0	s	[^i]xh
# femrin
SFX a	0	e	[^aåcdeéèfghiînstu]
SFX a	a	le	ea			# novele
SFX a	0	le	å			# normåle
SFX a	c	ke	c			# blanke
SFX a	é	êye	é
SFX a	f	ve	f
SFX a	0	ue	g
SFX a	0	e	[^x]h
SFX a	ixh	eye	ixh			# fineye
SFX a	0	e	[^i]xh
SFX a	i	eye	i
SFX a	î	eye	[^y]î
SFX a	yî	ieye	[^aåâeéêègiîoôuû]yî
SFX a	î	eye	[aåâeéêèiîoôuû]yî
SFX a	yî	uieye	gyî
SFX a	0	e	[^éi]n
SFX a	én	ene	én
SFX a	0	ne	in
SFX a	rt	te	oirt			# foite
SFX a	urt	ûte	urt			#
SFX a	rt	te	[^u]rt			#
SFX a	rd	de	[åu]rd			#
SFX a	0	e	[^r][dt]
SFX a	0	se	[^èiu]s
SFX a	ès	esse	ès
SFX a	s	jhe	is
SFX a	0	e	eus
SFX a	0	we	[^eo]u
SFX a	0	se	eu
SFX a	r	re	eur
SFX a	u	we	ou
# femrin plurial
SFX a	0	es	[^aåcdeéèfghiînstu]
SFX a	a	les	ea			# noveles
SFX a	0	les	å			# normåles
SFX a	c	kes	c			# blankes
SFX a	é	êyes	é
SFX a	f	ves	f
SFX a	0	ues	g
SFX a	0	es	[^x]h
SFX a	ixh	eyes	ixh			# fineyes
SFX a	0	es	[^i]xh
SFX a	i	eyes	i
SFX a	î	eyes	[^y]î
SFX a	yî	ieyes	[^aåâeéêègiîoôuû]yî
SFX a	î	eyes	[aåâeéêèiîoôuû]yî
SFX a	yî	uieyes	gyî
SFX a	0	es	[^éi]n
SFX a	én	enes	én
SFX a	0	nes	in
SFX a	rt	tes	oirt			# foites
SFX a	urt	ûtes	urt			#
SFX a	rt	tes	[^u]rt			#
SFX a	rd	des	[åu]rd			#
SFX a	0	es	[^r][dt]
SFX a	0	ses	[^èiu]s
SFX a	ès	esses	ès
SFX a	s	jhes	is
SFX a	0	es	eus
SFX a	0	wes	[^eo]u
SFX a	0	ses	eu
SFX a	r	res	eur
SFX a	u	wes	ou
# femrin plurial divant l' no (-ès)
SFX a	0	ès	[^aåcdeéèfghiînstu]
SFX a	a	lès	ea			# novelès
SFX a	0	lès	å			# normålès
SFX a	c	kès	c			# blankès
SFX a	e	ès	e			# frissès
SFX a	é	êyès	é
SFX a	f	vès	f
SFX a	0	uès	g
SFX a	0	ès	[^x]h
SFX a	ixh	eyès	ixh			# fineyès
SFX a	0	ès	[^i]xh
SFX a	i	eyès	i
SFX a	î	eyès	[^y]î
SFX a	yî	ieyès	[^aåâeéêègiîoôuû]yî
SFX a	î	eyès	[aåâeéêèiîoôuû]yî
SFX a	yî	uieyès	gyî
SFX a	0	ès	[^éi]n
SFX a	én	enès	én
SFX a	0	nès	in
SFX a	rt	tès	oirt			# foitès
SFX a	urt	ûtès	urt			#
SFX a	rt	tès	[^u]rt			#
SFX a	rd	dès	[åu]rd			#
SFX a	0	ès	[^r][dt]
SFX a	0	sès	[^èiu]s
SFX a	ès	essès	ès
SFX a	s	jhès	is
SFX a	0	ès	eus
SFX a	0	wès	[^eo]u
SFX a	0	sès	eu
SFX a	r	rès	eur
SFX a	u	wès	ou

# ------------------------------------------------------------

SFX s Y 1
SFX s	0	s		[^s]
